---
title: "Seguimiento sub-nacional"
output: html_document
---

```{r setup, include=FALSE}
knitr::opts_chunk$set(echo = TRUE)
#install.packages("")
library(rio)
library(sp)
library(geojsonio)
library(rgdal)
library(spdep)
library(pgirmess)
library(gstat)
library(maps)
library(rgeos) 
library(gtable)
library(scales)
library(ggplot2)
library(rgdal)
library(maptools)
library(Matrix)
library(LearnBayes)
library(spatstat)
library(googleVis)
library(plyr)
library(maptools)
library(leaflet)
library(htmlwidgets)
library(devtools)
```

### Gobiernos Regionales

```{r datos, include=FALSE}
dep <- readOGR(dsn="/cloud/project/shape_mapas",layer="gadm36_PER_1")
datos_regional1="https://docs.google.com/spreadsheets/d/e/2PACX-1vQkc4tZ-ZXIUtZ6CZPEarncXxE3lFMD8Tp4MahTcc-hMw2XdAbn5nSPLFwvM-6YoAv3l05t9ggK0bv-/pub?gid=1241161277&single=true&output=csv"
datos_regional1<-as.data.frame(read.csv(datos_regional1,sep = ","))

mapacondata=merge(dep,datos_regional1)#merge de la base con el mapa
```

#### Mapa sobre la ejecución de transferencias para el COVID-19 a nivel regional

```{r presupuesto, include=FALSE}
popup3 <- paste0("<b>", "Región: ", "</b>", as.character(mapacondata$DEPARTAMEN), "<br>",  
      "<b>", "Presupuesto transferido: ", "</b>", as.character(mapacondata$transferencias_covid), "<br>",
      "<b>", "Porcentaje ejecutado: ", "</b>", as.character(mapacondata$presupuesto_covid_mapa), "<br>"
      )

palfac3 <- colorFactor(palette=c("red","orange","yellow","lightgreen","green"), domain = mapacondata$mapa_covid)

mapa3 <- leaflet(mapacondata) %>% addProviderTiles(providers$Esri.WorldGrayCanvas) %>% 
  addPolygons(color = "#444444", weight = 1, smoothFactor = 0.5, opacity = 1,
              fillOpacity = 0.5, fillColor = ~palfac3(mapacondata$mapa_covid), group = "Belleza",
              highlightOptions = highlightOptions(color = "white", weight = 2, bringToFront = TRUE), 
              label = ~mapacondata$DEPARTAMEN, labelOptions = labelOptions(direction = "auto"), popup = popup3) %>%
  addLegend(position = "topright", pal = palfac3, values = ~mapacondata$mapa_covid,
            title = "% de ejecución")
```


```{r mapa presupuesto, echo=FALSE,eval=TRUE,fig.width=3.5}
mapa3
```

#### Mapa de la distribución de Equipo de Protección Personal a nivel regional

```{r EPP, include=FALSE}
popup4 <- paste0("<b>", "Región: ", "</b>", as.character(mapacondata$DEPARTAMEN), "<br>",  
      "<b>", "Unidades EPP: ", "</b>", as.character(mapacondata$distribucion_EPP), "<br>"
      )

palfac4 <- colorFactor(palette=c("#D1E5F0", "#92C5DE" ,"#2166AC", "darkblue"), domain = mapacondata$distribucion_EPP_mapa)

mapa4 <- leaflet(mapacondata) %>% addProviderTiles(providers$Esri.WorldGrayCanvas) %>% 
  addPolygons(color = "#444444", weight = 1, smoothFactor = 0.5, opacity = 1,
              fillOpacity = 0.5, fillColor = ~palfac4(mapacondata$distribucion_EPP_mapa), group = "Belleza",
              highlightOptions = highlightOptions(color = "white", weight = 2, bringToFront = TRUE), 
              label = ~mapacondata$DEPARTAMEN, labelOptions = labelOptions(direction = "auto"), popup = popup4) %>%
  addLegend(position = "topright", pal = palfac4, values = ~mapacondata$distribucion_EPP_mapa,
            title = "Distribución de unidades EPP")
```


```{r mapa EPP, echo=FALSE,eval=TRUE,fig.width=3.5}
mapa4
```
<<<<<<< HEAD


=======
>>>>>>> be6193da1d701d5af48f29152283379285d76847
Mapas actualizados al 15 de mayo del 2020. Fuente: Base de Seguimiento Sub-nacional. Elaborado para "Politólogos en cuarentena".

#### Situación sobre movilidad de la población a nivel regional

```{r, echo=FALSE,eval=TRUE}
googlelink="https://docs.google.com/spreadsheets/d/e/2PACX-1vSmydQXYpaS6GGfV41GxItRYuKRBnYWJNZrky0yegSN95X_sLgraIpxaTabVogHMACwsXC-wABASs2C/pub?gid=0&single=true&output=csv"

googledata=as.data.frame(read.csv("https://docs.google.com/spreadsheets/d/e/2PACX-1vSmydQXYpaS6GGfV41GxItRYuKRBnYWJNZrky0yegSN95X_sLgraIpxaTabVogHMACwsXC-wABASs2C/pub?gid=0&single=true&output=csv"))


retail=data.frame(googledata$pais,googledata$region,googledata$date,googledata$retail)

retaildata<-retail[!is.na(retail$googledata.retail),]
retaildata2=subset(retaildata , googledata.region!="Peru")
retaildata2$googledata.date<-as.Date(retaildata2$googledata.date)


retaildata2 %>% ggplot(aes(x=googledata.date, y=googledata.retail, color=googledata.region)) +  geom_line( size=0.8) + theme_classic()  + scale_x_date(date_breaks = "1 week", date_labels = "%m-%d")+ theme(axis.text.x =element_text(angle = 70, hjust = 1)) +geom_vline(aes(xintercept=(as.numeric(as.Date("2020-03-15")))),  linetype = 2) + geom_text(aes(x=(as.Date("2020-03-15")), y= -50, label='Inicio del Estado de emergencia'), size=2.8, angle=90, vjust=-0.4, hjust=0,color="black") +geom_vline(aes(xintercept=(as.numeric(as.Date("2020-03-18")))),  linetype = 2) + geom_text(aes(x=(as.Date("2020-03-18")), y= -50, label='Inmovilizacion Social Obligatoria'), size=2.8, angle=90, vjust=-0.4, hjust=0,color="black") +geom_vline(aes(xintercept=(as.numeric(as.Date("2020-03-31")))),  linetype = 2) + geom_text(aes(x=(as.Date("2020-03-31")), y= -50, label='Primera prórroga hasta el 12 de abril '), size=2.8, angle=90, vjust=-0.4, hjust=0, color="black")+geom_vline(aes(xintercept=(as.numeric(as.Date("2020-04-13")))),  linetype = 2) + geom_text(aes(x=(as.Date("2020-04-13")), y= -50, label='Segunda prórroga hasta el 26 de abril '), size=2.8, angle=90, vjust=-0.4, hjust=0, color="black") +geom_vline(aes(xintercept=(as.numeric(as.Date("2020-04-26")))),  linetype = 2) + geom_text(aes(x=(as.Date("2020-04-26")), y= -50, label='Tercera prórroga hasta el 10 de mayo '), size=2.8, angle=90, vjust=-0.4, hjust=0, color="black") + labs(title = "Evolución de la mobilidad en negocios retail",caption = "Fuente: Google Mobility. Elaborado para 'Politólogos en cuarentena'" ,x = "Fecha", y="Movilidad hacia negocios retail")+ theme(legend.position = "none",plot.caption=element_text(size=8, hjust=0.5, face="italic", color="black")) 

farmacia=data.frame(googledata$pais,googledata$region,googledata$date,googledata$farmacia)

farmaciadata<-farmacia[!is.na(farmacia$googledata.farmacia),]
farmaciadata2=subset(farmaciadata , googledata.region!="Peru")
farmaciadata2$googledata.date<-as.Date(farmaciadata2$googledata.date)

farmaciadata2 %>% ggplot(aes(x=googledata.date, y=googledata.farmacia, color=googledata.region)) +  geom_line( size=0.8) + theme_classic() + scale_x_date(date_breaks = "1 week", date_labels = "%m-%d")+ theme(axis.text.x =element_text(angle = 70, hjust = 1)) +geom_vline(aes(xintercept=(as.numeric(as.Date("2020-03-15")))),  linetype = 2) + geom_text(aes(x=(as.Date("2020-03-15")), y= -50, label='Inicio del Estado de emergencia'), size=2.8, angle=90, vjust=-0.4, hjust=0,color="black") +geom_vline(aes(xintercept=(as.numeric(as.Date("2020-03-18")))),  linetype = 2) + geom_text(aes(x=(as.Date("2020-03-18")), y= -50, label='Inmovilizacion Social Obligatoria'), size=2.8, angle=90, vjust=-0.4, hjust=0,color="black") +geom_vline(aes(xintercept=(as.numeric(as.Date("2020-03-31")))),  linetype = 2) + geom_text(aes(x=(as.Date("2020-03-31")), y= -50, label='Primera prórroga hasta el 12 de abril '), size=2.8, angle=90, vjust=-0.4, hjust=0, color="black")+geom_vline(aes(xintercept=(as.numeric(as.Date("2020-04-13")))),  linetype = 2) + geom_text(aes(x=(as.Date("2020-04-13")), y= -50, label='Segunda prórroga hasta el 26 de abril '), size=2.8, angle=90, vjust=-0.4, hjust=0, color="black") +geom_vline(aes(xintercept=(as.numeric(as.Date("2020-04-26")))),  linetype = 2) + geom_text(aes(x=(as.Date("2020-04-26")), y= -50, label='Tercera prórroga hasta el 10 de mayo '), size=2.8, angle=90, vjust=-0.4, hjust=0, color="black") + labs(title = "Evolución de la mobilidad en farmacias",caption = "Fuente: Google Mobility. Elaborado para 'Politólogos en cuarentena'" ,x = "Fecha", y="Movilidad hacia farmacias")+ theme(legend.position = "none",plot.caption=element_text(size=8, hjust=0.5, face="italic", color="black"))


casa=data.frame(googledata$pais,googledata$region,googledata$date,googledata$residencia)

casadata<-casa[!is.na(casa$googledata.residencia),]
casadata2=subset(casadata , googledata.region!="Peru")
casadata2$googledata.date<-as.Date(casadata2$googledata.date)

casadata2 %>% ggplot(aes(x=googledata.date, y=googledata.residencia, color=googledata.region)) +  geom_line( size=0.8) + theme_classic() + scale_x_date(date_breaks = "1 week", date_labels = "%m-%d")+ theme(axis.text.x =element_text(angle = 70, hjust = 1)) +geom_vline(aes(xintercept=(as.numeric(as.Date("2020-03-15")))),  linetype = 2) + geom_text(aes(x=(as.Date("2020-03-15")), y= 10, label='Inicio del Estado de emergencia'), size=2.8, angle=90, vjust=-0.4, hjust=0,color="black") +geom_vline(aes(xintercept=(as.numeric(as.Date("2020-03-18")))),  linetype = 2) + geom_text(aes(x=(as.Date("2020-03-18")), y= 10, label='Inmovilizacion Social Obligatoria'), size=2.8, angle=90, vjust=-0.4, hjust=0,color="black") +geom_vline(aes(xintercept=(as.numeric(as.Date("2020-03-31")))),  linetype = 2) + geom_text(aes(x=(as.Date("2020-03-31")), y= 10, label='Primera prórroga hasta el 12 de abril '), size=2.8, angle=90, vjust=-0.4, hjust=0, color="black")+geom_vline(aes(xintercept=(as.numeric(as.Date("2020-04-13")))),  linetype = 2) + geom_text(aes(x=(as.Date("2020-04-13")), y= 10, label='Segunda prórroga hasta el 26 de abril '), size=2.8, angle=90, vjust=-0.4, hjust=0, color="black") +geom_vline(aes(xintercept=(as.numeric(as.Date("2020-04-26")))),  linetype = 2) + geom_text(aes(x=(as.Date("2020-04-26")), y= 10, label='Tercera prórroga hasta el 10 de mayo '), size=2.8, angle=90, vjust=-0.4, hjust=0, color="black") + labs(title = "Evolución de la mobilidad en zonas residenciales",caption = "Fuente: Google Mobility. Elaborado para 'Politólogos en cuarentena'" ,x = "Fecha", y="Estancia en zonas residenciales")+ theme(legend.position = "none",plot.caption=element_text(size=8, hjust=0.5, face="italic", color="black"))
```


```{r, include=FALSE}

#### Presencia de casos positivos y nivel de gasto de los Gobiernos Regionales

#cor.test(transferencias$x_contagio,transferencias$x_presupuesto_covid)


#p<-ggplot(transferencias, aes(x_contagio,x_presupuesto_covid)) + geom_point(aes(size=casos_positivos, colour = macroregion )) + theme_classic()+ labs(x = "Positividad del COVID-19 a nivel regional (%)",y = "Ejecución de transferencias regionales (%)") 

#w<-p + labs(caption = "Fuente: Sala situacional - MINSA, Consulta Amigable MEF. Elaborado para 'Politólogos en cuarentena'")+ theme(plot.caption=element_text(size=8, hjust=0.5, face="italic", color="black")) 

#w

#ggplotly(w, tooltip = "region") 


### Pendiente: invertir paleta de colores, colocar % a los datos
```

```{r, include=F}
### 3.2. Municipalidades provinciales


#install.packages("maptools")
#library(maptools)

#mapa provincias <- readShapeSpatial("DEPARTAMENTOS.shp")


```

```{r, include=F}
### 3.3. Municipalidades distritales

#install.packages("maptools")
#library(maptools)

#mapa distritos <- readShapeSpatial("DEPARTAMENTOS.shp")
```

```{r, include=F}

### 3.4. Lima Metropolitana y Callao

#install.packages("maptools")
#library(maptools)

#mapa sobre las acciones que han emprendido diferentes distritos en Lima

### 3.5. Labores del Comando COVID en las regiones


### 3.6. Transparencia y denuncias de corrupción a nivel subnacional


### 3.7. Retorno a las regiones


### 3.8 Buenas practicas a nivel subnacional
```


### Noticias, demandas y pronunciamientos

Este apartado fue construido a partir de la información publicada en plataformas web y que fueron recopiladas en el siguiente grupo de facebook: [COVID-19 PERÚ](https://www.facebook.com/groups/254907618858716/) creado por Carlos Andres Guevara.

28/04

> SALUD | Mayoría de casos de coronavirus en Puno son policías y personal de Salud. De los 66 casos confirmados de coronavirus en Puno, la mayoría son miembros de la Policía, el INPE y trabajadores de salud <a href = "https://larepublica.pe/sociedad/2020/04/27/mayoria-de-casos-de-coronavirus-en-puno-son-policias-y-personal-de-salud-lrsd/De/?fbclid=IwAR3czuENKOJJ3iGrPiB14gCpeWYVXymb-AwjUwHs2fBmtaoXnZ2jIpJrpas"> Aquí </a>


> EDUCACIÓN | Alrededor de 4 mil docentes que laboraban en colegios privados de la región Arequipa se han quedado desempleados, según Rustbel Begazo Salazar, presidente de la Asociación de Instituciones Educativas Privadas de la región Arequipa (Asiepra) <a href = "https://larepublica.pe/sociedad/2020/04/28/cuarentena-4-mil-profesores-se-quedaron-sin-trabajo-en-arequipa-coronavirus-lrsd/"> Aquí </a>

27/04

> JUSTICIA |Los presos de los penales de Ancón 2 en Piedras Gordas, Castro Castro en San Juan de Luringancho, Huamancaca Chico en Junín se han amotinado en protesta por la falta de atención de las autoridades penitenciarias a los reclusos contagiadosiro dos cuerpos de los fallecidos por COVID-19, reportaron los familiares de los reclusos. <a href = "https://larepublica.pe/politica/2020/04/27/motines-en-penales-de-ancon-castro-castro-y-huamancaca-por-covid-19/"> Aquí </a> 

> SALUD | El Agustino: Técnicos y enfermeros del hospital Hipólito Unanue exigen pagos de marzo y abril. <a href = "https://canaln.pe/actualidad/agustino-enfermeros-hospital-hipolito-unanue-protestaron-falta-pago-n412214"> Aquí </a> 

> SALUD |El personal de salud del área de Emergencia del hospital de EsSalud protestó por falta de equipos de protección. Autoridades señalan que les otorgan todos los implementos para atención de pacientes. Unos 18 trabajadores dieron positivo al COVID-19.<a href = "https://publimetro.pe/actualidad/coronavirus-peru-trabajadores-de-emergencia-realizaron-planton-en-los-exteriores-del-hospital-almenara-cuarentena-estado-de-emergencia-covid-19-nndc-noticia/"> Aquí </a>


> SALUD | Personal del Hospital Almanzor realiza plantón por falta de equipos de protección. <a href = "https://larepublica.pe/sociedad/2020/04/27/personal-del-hospital-almanzor-realiza-planton-por-falta-de-equipos-de-proteccion-coronavirus-hospital-almanzor-aguinaga-epp-enfermeras-salud-victor-zamora-lrnd/?fbclid=IwAR2NDMRTtxe-_oQ08TM8aiDsyOfVUICDr7Vq0L7tzmSB50aMF0enOr65l8k"> Aquí </a> 


26/04

> POBLACION INDÍGENA | La Federación de comunidades nativas de Purus - FECONAPU informó en sus redes sociales el fallecimiento del primer indígena amazónico por Covid-19, hoy 26 de abril, en Pucallpa, Ucayali. <a href = "https://www.facebook.com/orpioloreto/photos/a.791016591050813/1581044595381338/?type=3&theater"> Aquí </a> 


25/04

> SALUD | Pronunciamiento del Cuerpo Médico del Hospital de Emergencias Grau. <a href = "https://www.facebook.com/SinamssopOficial/posts/2549502585300883"> Aquí </a> 




